【裁判字號】    92,交聲,74
【裁判日期】    920219
【裁判案由】    違反道路交通管理處罰條例聲明異議
【裁判全文】
臺灣臺北地方法院交通事件裁定                      九十二年度交聲字第七四號
    原處分機關  臺北市交通事件裁決所
    異  議  人  甲○○  男  三十四歲（民國五十七年十一月二十四日生）
    即受處分人
右列異議人即受處分人因違反道路交通管理處罰條例案件，對於臺北市交通事件裁決
所中華民國九十一年十一月二十七日所為之處分（原處分案號：北市裁三字第裁二二
－ＡＰ0000000號），聲明異議，本院裁定如左：
        主  文
異議駁回。
        理  由
一、原處分機關係以：異議人即受處分人甲○○所有之車號ＡＳＫ—二七七號重型機
    車，於民國九十一年十月十八日十時十八分許，在臺北市○○○路附近之人行道
    上（禁止臨時停車處所）停車，經警拍照舉發，爰依道路交通管理處罰條例第五
    十六條第一項第一款規定裁處異議人新臺幣（下同）六百元。
二、異議意旨略以：異議人固有於右揭時、地停放上開機車，因該地點正處於臺北市
    政府警察局交通大隊前門，亦有大量警用機車違規停放，然舉發員警僅對一般民
    眾所停放之機車告發，明顯差別待遇，極不合理，且現場並未有充足車位，伊係
    於不得已之情形停放機車，並非故意違規停車云云。
三、按道路交通管理處罰條例所稱之汽車，包括機器腳踏車；又汽車駕駛人在禁止臨
    時停車處所停車者，處新臺幣六百元以上一千二百元以下罰鍰，道路交通管理處
    罰條例第三條第八款、第五十六條第一項第一款分別定有明文。
四、經查，異議人之上開機車於右揭時、地停放於臺北市○○○路之人行道上之事實
    ，有臺北市政府警察局舉發違反道路交通管理事件第ＡＰ0000000號通知
    單影本暨採證相片各乙紙在卷可憑。又異議人稱舉發員警僅告發伊所有之機車，
    並未就其他併排之警用機車一同舉發，顯不合理，亦不公平云云。然查，本件舉
    發照片上所列之機車（車號：ＡＸＥ—二二九、ＣＨＱ—一三二、ＬＭ三—二一
    八、ＤＩＤ—八二○）分別係黃○○、李○○、葉○、劉○○之人所有，均非警
    用機車，此有車號查詢重型機車車籍資料表各一紙附卷可稽，是異議人稱警用機
    車亦併排停車云云，尚屬無據，且其主張不法之平等，亦非法之所許。本件異議
    人將機車停放於人行道之違規事實，事證明確，應堪認定。從而，原處分機關依
    前揭道路交通管理處罰條例第五十六條第一項第一款之規定裁處異議人罰鍰六百
    元，核無違誤，本件異議為無理由，自應駁回。
據上論斷，應依道路交通案件處理辦法第十九條，裁定如主文。
中      華      民      國    九十二    年      二      月     十九     日
                                    臺灣臺北地方法院交通法庭
                                        法    官  楊  晉  佳
右正本證明與原本無異。
如不服本裁定應於送達後五日內向本院提出抗告狀。
                                        書 記 官  陳  惠  娟
中      華      民      國    九十二    年      二      月     二十一   日


司法院資訊處製作；財團法人民間司法改革基金會備份。
